【裁判字號】    97,訴,1050
【裁判日期】    970716
【裁判案由】    違反毒品危害防制條例
【裁判全文】
臺灣臺南地方法院刑事判決              97年度訴字第1050號
公  訴  人  臺灣臺南地方法院檢察署檢察官
被      告  涂天聖
上列被告因違反毒品危害防制條例案件，經檢察官提起公訴（九
十七年度營毒偵字第一一八號），被告於本院準備程序進行中，
先就被訴事實為有罪之陳述，經本院合議庭裁定由受命法官獨任
進行簡式審判程序，判決如下：
    主  文
涂天聖施用第一級毒品，累犯，處有期徒刑捌月。扣案之毒品海
洛因壹包（淨重零點壹貳公克、空包裝重零點貳參公克）沒收銷
燬之，扣案之針筒貳支均沒收之。
    事實及理由
壹、程序事項
  一、查被告涂天聖所犯係死刑、無期徒刑、最輕本刑為三年以
      上有期徒刑以外之罪，其於準備程序中就被訴事實為有罪
      之陳述，經法官告知簡式審判程序之旨，並聽取公訴人及
      被告之意見後，業經本院合議庭依上開修正公布施行之刑
      事訴訟法規定裁定由受命法官獨任進行簡式審判程序，合
      先敘明。
  二、次按適用簡式審判程序之有罪判決書之製作，準用第四百
      五十四條之規定，刑事訴訟法第三百十條之二定有明文。
      本件經合議庭裁定由受命法官獨任進行簡式審判程序，爰
      依照前開法律規定，準用刑事訴訟法第四百五十四條為判
      決書之製作，先予敘明。
貳、實體事項
  一、本件犯罪事實、證據及應適用之法條除引用檢察官起訴書
      之記載（如附件）外，並補充記載：
  （一）犯罪事實部分：
    １、第一行：涂天聖前有多項違反毒品危害防制條例、竊盜
        等案件，最近一次，係於民國九十四年間因犯竊盜罪及
        違反毒品危害防制條例案件，分別經本院以九十五年易
        字第一二九號判決有期徒刑八月，及以九十四年訴字第
        六０二號判決有期徒刑八月，其中竊盜案件經上訴臺灣
        高等法院臺南分院，於九十六年五月二十八日以九十六
        年上易字第一四０號裁判將原判決撤銷，改判決有期徒
        刑九月確定，另以九十六年聲字第五三一號裁定定應執
        行有期徒刑一年四月，並於九十五年六月六日縮短刑期
        執行完畢出監。
    ２、第六行：於九十七年三月十二日，在位於臺南縣下營鄉
        ○○村○○街三十號住處房間廁所內，將第一級毒品海
        洛因放置於針筒內以注射方式施用第一級毒品。
  （二）證據部分：被告於本院準備程序訊問及審理之自白（見
        本院九十七年七月二日準備程序筆錄及同日審判筆錄參
        照）。
  二、被告前於九十三年間因施用毒品違反毒品危害防制條例案
      件，經本院以九十三年度毒聲字第四七一號裁定令入勒戒
      處所觀察勒戒後，因認無繼續施用毒品傾向，由臺灣臺南
      地方法院檢察署檢察官以九十三毒偵字第八九七號為不起
      訴處分。復於九十四年間又因施用毒品違反前開條例，經
      本院於九十四年六月二十七日以九四年訴字第六０二號判
      決有期徒刑八月確定，於九十五年六月六日縮短刑期執行
      完畢出監等情，有上開案號不起訴處分書及臺灣高等法院
      被告前案紀錄表各一份在卷可憑，則被告於前開觀察勒戒
      及徒刑執行完畢釋放後，五年內再犯本案毒品危害防制條
      例第十條第一項之罪，本案事證明確，被告犯行洵堪認定
      。
  二、查海洛因依其成癮性、濫用性及對社會危害性之程度，已
      為毒品危害防制條例第二條第二項第一款列為第一級毒品
      。核被告涂天聖所為，係犯毒品危害防制條例第十條第一
      項施用第一級毒品罪。其施用時非法持有第一級毒品海洛
      因之低度行為，為其施用之高度行為所吸收，不另論罪。
      再被告有上開犯罪事實欄記載前科經判決及執行完畢情形
      ，有臺灣高等法院被告前案紀錄表在卷可佐，其於前案有
      期徒刑執行完畢後，五年內故意再犯有期徒刑以上之本罪
      ，為累犯，應依法加重其刑。爰審酌被告前因施用毒品經
      送觀察、勒戒之治療程序，甚至經判處徒刑入監執行完畢
      後，猶未認清毒品戕害身心之惡，不思戒絕革除惡習，仍
      為本案犯行，顯然其意志力甚為薄弱，迄未能戒除毒癮，
      惟兼衡被告施用毒品犯行，在性質上乃屬對自我身心健康
      之自戕行為，及犯後坦承犯行之態度等一切情狀，爰依法
      量處如主文所示之刑。
  三、扣案之白色粉末一包，經送驗含有第一級第六項毒品海洛
      因成分，淨重零點一二公克（包裝重零點二三公克），有
      臺南縣警察局新營分局查獲涉嫌毒品危害防制條例毒品初
      步鑑驗報告單及法務部調查局於九十七年六月二日以調科
      壹字第０九七二三０二六四五０號濫用藥物實驗室鑑定書
      各一紙在卷可憑，確屬違禁物，應依毒品害防制條例第十
      八條第一項前段之規定沒收銷燬之；另扣案針筒二支，均
      為被告所有，並為被告預備供注射毒品所用之物，業據被
      告供陳明確，均應依刑法第三十八條第一項第二款規定宣
      告沒收。
據上論斷，應依刑事訴訟法第三百十條之二、第四百五十四條、
第二百七十三條之一第一項、第二百九十九條第一項前段，毒品
危害防制條例第十條第一項、第十八條第一項前段，刑法第十一
條前段、第四十七條第一項、第三十八條第一項第二款，判決如
主文。
本案經檢察官甲○○到庭執行職務。
中    華    民    國    97    年    7     月    16    日
                  刑事第十二庭  法  官  程克琳
以上正本證明與原本無異。
如不服本判決應於收受本判決後10日內向本院提出上訴書狀，並
應敘述具體理由。如未敘述上訴理由者，應於上訴期間屆滿後20
日內向本院補提理由書狀（均須按他造當事人之人數附繕本）「
切勿逕送上級法院」。
                                書記官  曾美滋
中    華    民    國    97    年    7     月    16    日
附錄本案論罪科刑法條
毒品危害防制條例第10條：
施用第一級毒品者，處6 月以上5 年以下有期徒刑。
施用第二級毒品者，處3 年以下有期徒刑。


司法院資訊處製作；財團法人民間司法改革基金會備份。
